臺灣高等法院民事裁定　　　　　　　　　100年度抗字第432號
抗　告　人　廖啟明
　　　　　　廖啟超
　　　　　　廖啟清
上列抗告人因與相對人寰辰資產管理股份有限公司間強制執行聲
明異議事件，對於中華民國100年2月23日臺灣臺北地方法院裁定
（99年度事聲字第10172號），提起抗告，本院裁定如下：
    主  文
抗告駁回。
抗告費用由抗告人負擔。
    理  由
一抗告人主張：相對人即債權人寰辰資產管理股份有限公司（即
  中聯信託投資股份有限公司之受讓人）持臺灣士林地方法院87
  年度執字第9106號債權憑證聲請本件強制執行。惟系爭債務業
  於臺灣士林地方法院87年度執字第9106號執行事件中扣押債務
  人提存之新台幣（下同）5,500萬元擔保金，該執行名義未完
  全實現，未續行執行即撤銷原查封之31筆不動產，終結執行程
  序，顯然違反強制執行法第18條所規定強制執行程序開始後，
  除法律別有規定外，不停止執行之規定。上開31筆不動產，本
  足清償全部債務，竟以債務人無財產可供執行等情，依同法第
  27條規定核發債權憑證，顯屬理由矛盾。上開扣押5,500萬元
  不適時為分配，竟延宕4年，導致其他併案債權分配，顯不可
  歸責於債務人，4年所生利息何以概由債務人負擔？債權人於
  債務人異議之訴期間所受之損害，既受擔保，於訴訟終結後，
  經債務人催告而未主張，本應失其權利，如何許其索償訴訟期
  間之利息損失？擔保提存期間，執行法院僅核為年利率2％，
  何以仍許債權人以年利率9.5％索償？以上據以核發3,789萬9,
  731元債權憑證之爭執，其適用法規之依據為何，未見原裁定
  附以理由。本件執行爭議，係違法終結執行程序，延宕執行程
  序，核發不實債權憑證之爭執，應屬強制執行法第12條聲明異
  議之範圍。中聯公司於88年11月28日取得債務人質押之1,000
  萬元，89年12月5日扣押收取上開5,500萬元本息，總計約7,00
  0萬元，早已清償有餘。執行法院竟於92年6月28日就本件債權
  ，再開始87年度執字第6698號執行名義之執行程序，將抵押物
  拍賣得款1,280萬元後，復以87年度執字第9106號執行名義核
  發3,789萬9,731元之不實債權憑證，索償債權總額高達1億2,0
  69萬9,731元，違法侵害債務人之利益甚明等語。
二按當事人或利害關係人，對於執行法院強制執行之命令，或對
  於執行法官、書記官、執達員實施強制執行之方法，強制執行
  時應遵守之程序，或其他侵害利益之情事，得於強制執行程序
  終結前，為聲請或聲明異議，但強制執行不因而停止。又本法
  所規定由法官辦理之事項，除拘提、管收外，均得由司法事務
  官為之。強制執行應依執行名義為之。為強制執行法第12條、
  第3條第2項、第4條分別定有明文。依抗告意旨，本件強制執
  行係相對人即債權人依臺灣士林地方法院所核發之債權憑證為
  執行名義，由原民事執行處司法事務官執行之，抗告人所指違
  法終結執行，延宕執行，核發不實債權憑證等事項，均非本件
  司法事務官所為，至於前案之執行程序已經終結，均非聲明異
  議所得救濟。本件執行事件，係相對人持上述債權憑證聲請執
  行上開債權金額，執行人員無權審核實質債權金額，債務人如
  認有消滅或妨礙債權人請求之事由發生，應依同法第14條提起
  債務人異議之訴，以資救濟。原裁定駁回抗告人之異議，核無
  違誤，抗告意旨仍執陳詞，指摘原裁定不當，聲明廢棄，為無
  理由，應駁回抗告，爰裁定如主文。
中    華    民    國   100    年    4     月    7     日
                  民事第七庭
                      審判長法  官  鄭三源
                            法  官  梁玉芬
                            法  官  林玉珮
正本係照原本作成。
本裁定除以適用法規顯有錯誤為理由外，不得再抗告。如提起再
抗告，應於收受後10日內委任律師為代理人向本院提出再抗告狀
。並繳納再抗告費新台幣１千元。
中    華    民    國   100    年    4     月    8     日
                            書記官  周月琴